【裁判字號】    87,易,931
【裁判日期】    890329
【裁判案由】    違反麻醉藥品管理條例
【裁判全文】
臺灣桃園地方法院刑事判決                          八十七年度易字第九三一號
    公  訴  人  臺灣桃園地方法院檢察署檢察官
    被      告  甲○○
右列被告因違反麻醉藥品管理條例案件，經檢察官提起公訴（八十七年度偵字第二一
一二）及移送併辦（八十七年度偵字第一四三六三號、八十八年度偵字第五０六０號
），本院判決如左：
       主  文
甲○○連續施用第二級毒品，累犯，免刑。
扣案之含殘餘而無法獨立析離之安非他命空袋參個、安非他命壹包（毛重零點肆公克
）均沒收銷燬之，吸管肆支、玻璃球吸食器貳組均沒收。
        事  實
一、甲○○曾有多次違反麻醉藥品管理條例前科，最後一次係於民國八十四年間因違
    反麻醉藥品管理條例，經本院於八十四年九月卅日判處有期徒刑一年六月確定，
    甫於八十六年二月一日執行完畢，猶不知悔改，復基於概括犯意，自八十六年十
    二月中旬起至八十八年三月廿三日回溯前九十六小時內之某時止，連續在桃園縣
    桃園市○○○街三二巷廿二號二樓、同縣市○○路一號四樓之十及中華民國不詳
    地點等處，以吸食器燒烤之方式施用第二級毒品安非他命。嗣為警分別於八十七
    年二月五日、同年三月廿三日、八十八年三月廿三日，分別在桃園縣桃園市○○
    路三八七號、同縣市○○路一號四樓之十、同縣市○○○街三二巷二二號前等處
    查獲，並於第一次查獲時扣得殘餘而無法獨立析離之安非他命空袋一個，於第二
    次查獲時扣得殘餘而無法獨立析離之安非他命空袋二個、吸管四支、玻璃球吸食
    器二組，於第三次查獲時扣得安非他命一包（毛重０．四公克）（警方之移送書
    內雖載明尚有扣得吸食燈泡一組、吸管卅支，惟八十八年度偵字第五０六０號卷
    內無任何由臺灣桃園地方法院檢察署之贓物庫所開立之扣押物品清單，其上載明
    本案確扣得該等物品，自不得遽認本案之扣押物品包括該等物品，附此敘明）。
二、案經桃園縣警察局桃園分局報請臺灣桃園地方法院檢察署檢察官偵查起訴及移送
    併辦。
        理  由
一、被告甲○○經合法傳喚無正當理由不到庭，綜合被告於本院調查時及於警、偵訊
    時之供詞，其固承認有自八十六年十二月中旬起至八十七年三月廿三日上午九時
    許止，連續在桃園縣桃園市○○○街三二巷廿二號二樓及同縣市○○路一號四樓
    之十施用安非他命，並坦認第一次及第二次為警查獲時所扣得之如事實欄所述物
    品為其所有供犯罪所用，此外，亦有桃園縣衛生局出具之尿液檢驗報告二紙附卷
    可稽，足徵其自白之真實性，惟辯稱：其第三次為警查獲時並無施用安非他命，
    扣案之安非他命亦係一綽號「阿牛」者所留下，非伊所有云云。惟查：被告所謂
    之「阿牛」究屬何人，其交待不清，已有可疑，再被告竟為一連其姓名年籍均不
    知之人保管違禁物品，增加己為警逮獲之風險，亦殆屬無此可能，且被告第三次
    為警查獲採尿送驗結果亦呈安非他命陽性反應，此有台北縣衛生局尿液煙毒檢驗
    成績書一紙在卷可按，足徵被告之辯詞不足採信，本件事證明確，被告犯行足堪
    認定。
二、被告於公訴人所起訴之犯行時點後，毒品危害防制條例已於八十七年五月二十日
    公布，自同月二十二日起施行，以之與行為時之麻醉藥品管理條例相比較結果，
    以裁判時之新法即毒品危害防制條例之規定有利於被告，自應適用該新法。核被
    告所為，係犯毒品危害防制條例第十條第二項之罪，其持有之行為已為施用之高
    度行為所吸收，不另論罪。其施用毒品行為時間密接、犯罪構成要件相同，顯係
    基於概括犯意為之，為連續犯，應依刑法第五十六條之規定，加重其法定本刑。
    被告曾有多次違反麻醉藥品管理條例前科，最後一次係於八十四年間因違反麻醉
    藥品管理條例，經本院於八十四年九月卅日判處有期徒刑一年六月確定，甫於八
    十六年二月一日執行完畢，此有本院刑案被告全國前案紀錄表一紙在卷可稽，其
    於執行完畢後五年以內，再犯本案之罪，係屬累犯，應依刑法第四十七條之規定
    ，遞加重其法定本刑。被告經本院依職權裁定送觀察、勒戒後，認有繼續施用毒
    品之傾向，有桃園看守所附設勒戒所八十七年七月廿三日桃所德衛勒字第三號函
    送之證明書一份附卷可參，本院乃於八十七年七月廿日將之送強制戒治，後於同
    年十二月九日停止強制戒治，並於停止強制戒治之期間付保護管束，後因被告於
    保護管束期間，有經通知採尿三次以上而未到場之行為，經本院以八十八年度聲
    字第一六八七號裁定撤銷停止戒治，而於八十八年七月十五日將被告通緝到案而
    重行送強制戒治，後又於八十八年十二月廿三日停止強制戒治，並於停止強制戒
    治之期間付保護管束，其保護管束於八十九年二月廿四日期滿而未經撤銷，此有
    臺灣桃園地方法院檢察署八十九年二月八日乙○楠護捌字第四０三四號函及八十
    九年三月十五日乙○楠護捌字第一一００號函（惟該函中誤載被告之保護管束期
    間至八十九年一月卅日期滿，應予更正）在卷可稽，依法應為免刑之判決。扣案
    之含殘餘而無法獨立析離之安非他命空袋三個、安非他命一包（毛重０．四公克
    ），應依毒品危害防制條例第十八條第一項前段之規定，宣告沒收銷燬之；吸管
    四支、玻璃球吸食器二組，則係被告所有供犯罪所用之物，業據其供述在卷，應
    依刑法第三十八條第一項第二款規定，宣告沒收之。
三、被告經合法傳喚無正當理由不到庭，此有戶籍謄本及傳票送達回證各一紙附卷可
    稽，爰不待其陳述逕行判決。
據上論斷，應依刑事訴訟法第二百九十九條第一項但書、第三百零六條，毒品危害防
制條例第十條第二項、第二十三條第一項、第三十五條第三款、第十八條第一項前段
，刑法第十一條前段、第二條第一項前段、第五十六條、第四十七條、第三十八條第
一項第二款、第三十九條，判決如主文。
本案經檢察官陳美華到庭執行職務
中      華      民      國      八十九    年    三      月      廿九    日
                                臺灣桃園地方法院刑事第一庭
                                      法  官    曾  雨  明
右正本證明與原本無異。
如不服本判決，應於判決送達後十日內向本院提出上訴狀( 應附繕本 )，上訴於
臺灣高等法院。
                                      書記官    戴  育  萍
中        華        民        國   八十九   年     四     月     六     日
附論罪科刑依據之法條：
毒品危害防制條例第十條第二項
施用第二級毒品者，處三年以下有期徒刑。


司法院資訊處製作；財團法人民間司法改革基金會備份。
